【裁判字號】    88,交易,190
【裁判日期】    890229
【裁判案由】    過失傷害
【裁判全文】
臺灣嘉義地方法院刑事判決                        八十八年度交易字第一九號
    公  訴  人  臺灣嘉義地方法院檢察署檢察官
    被      告  乙○○
右列被告因過失傷害案件，經檢察官提起公訴（八十八年度偵字第四○○五號），本
院判決如左：
    主  文
乙○○從事業務之人，因業務上之過失傷害人，累犯，處有期徒刑伍月。如易科罰金
以參佰元折算壹日。
    事  實
一、乙○○前於民國八十六年間，因違反麻醉藥品管理條例案件，經台灣基隆地方法
    院判處有期徒刑六月，如易科罰金，以三百元折算一日，八十六年七月十日易科
    罰金執行完畢，詎仍不知悔改。其於八十八年間任職嘉義市○○路嘉林傢具公司
    司機，以駕駛貨車載送傢具為業，為從事業務之人，於八十八年四月二十二日上
    午九時許，駕駛公司所有車號ＲＶ─二三七○號小貨車，由嘉義縣民雄鄉沿台一
    線往嘉義市北往南方向行駛，途經嘉義縣民雄鄉○○村○○路吳鳳工專大門左側
    路口時，原應注意汽車停車時，如顯有妨害他車通行之處所不得停車，及停車時
    應依車輛順行方向緊靠道路右側，而依當時情形又無不能注意之情事，竟欲購買
    早點而疏於注意，貿然將上開小貨車停於機車道上又未緊靠道路右側，致使後方
    由北向南同向由甲○○所駕駛車牌號碼ＵＲＦ─一九○號輕機車因閃避不及，撞
    及上開小貨車左後側，甲○○因此受有齒槽粉碎性骨折、牙齒脫落合併臉部多處
    開放性撕裂傷。
二、案經被害人甲○○訴由嘉義縣警察局民雄分局報請台灣嘉義地方法院檢察署檢察
    官偵查起訴。
    理  由
一、訊據被告乙○○對於右揭事實業已坦承不諱，核與證人廖淑娟即當時販賣早餐予
    被告之人到庭證述：「車禍當天幫父親賣早餐，我煎荷包蛋是被告向我們買的，
    被告是車禍發生後離開的，被害人騎機車撞上被告之車尾，因為被告向我買早餐
    時，車是停止的：：：」等情節相符，被害人甲○○雖指稱：當時係被告猛然倒
    車，始撞及其所騎乘之機車等語，惟核閱現場照片，被告駕駛之小貨車停靠於早
    餐店旁，且緊臨人行道，其前方並無其他車輛，衡情被告應無緊急倒車之必要，
    足認被害人所述上情，顯與常理不合。且有現場照片六幀、道路交通事故調查報
    告表及財團法人天主教聖馬爾定醫院出具之診斷證明書各一份附於警卷可稽。按
    汽車臨時停車，應依車輛順行方向緊靠道路右側，又汽車停車時，於顯有妨害他
    車通行之處所，不得停車；道路交通安全規則第一百十一條第四款前段、同法第
    一百十二條第九款分別定有明文，被告駕駛貨車停車時，自應注意上述道路交通
    安全規定，又依附卷之交通事故調查報告表所載，肇事當時天候晴、日間有光線
    、路況皆良好，並無使被告不能注意之情事，被告竟疏於注意貿然停車，以致肇
    事，致人受傷，被告顯有違上述道路交通安全規則而有過失。而被害人當時係騎
    乘輕機車同向行駛於上開路段，其亦本應注意機車駕駛人應注意車前狀況，隨時
    採取必要之安全捏施，而依當時之情狀，亦無使其不能注意之情形，詎其竟亦疏
    於注意，致撞及前方停靠於路旁之小貨車，其於本件車禍之發生亦同有過失甚明
    。本件交通事故經送台灣省嘉雲區車輛行車事故鑑定委員會鑑定結果亦認「甲○
    ○駕駛輕機車，未注意車前狀況，由後追撞，為肇事主因。乙○○駕駛自小貨車
    ，路邊停車不當，為肇事次因。」，有該委員會八十八年九月二十九日嘉鑑字第
    八八七六四號函及所附鑑定意見書一份附於本院卷可稽。雖被害人對本件車禍之
    發生亦同有過失，然不能因此解免被告之過失責任。又被害人係因本件車禍受傷
    ，故被告之過失行為與被害人之傷害間，顯具有相當因果關係，事證明確，被告
    犯行堪以認定。
二、查被告乙○○係嘉林傢具公司司機，以駕駛貨車載送傢具為業，為從事業務之人
    ，核其所為，係犯刑法第二百八十四條第二項前段之業務過失傷害罪。末查，被
    告乙○○曾於八十六年間，因違反麻醉藥品管理條例案件，經台灣基隆地方法院
    判處有期徒刑六月，如易科罰金，以三百元折算一日，八十六年七月十日易科罰
    金執行完畢，業據其於本院審理時供承在卷，復有臺灣嘉義地方法院檢察署刑案
    資料查註紀錄表一份附於偵查卷，及本院被告全國前案紀錄表一份附於本院卷可
    稽，其於有期徒刑之執行完畢後，五年以內再犯本件有期徒刑以上之罪，應依累
    犯之規定加重其刑。爰審酌被告犯罪之動機、目的、手段、品性及其生活狀況、
    智識程度、犯罪所生之損害，及犯罪後態度等一切情狀，量處如主文所示之刑，
    並諭知易科罰金之折算標準。
據上論斷，應依刑事訴訟法第二百九十九條第一項前段，刑法第二百八十四條第二項
前段、第四十七條、第四十一條，罰金罰鍰提高標準條例第一條前段、第二條，判決
如主文。
本案經檢察官林世芬到庭執行職務
中      華      民      國  八十九    年      二      月    二十九    日
                                臺灣嘉義地方法院刑事第一庭
                                        法  官  唐  淑  民
右正本證明與原本無異。
如不服本判決，應於判決送達後十日內向本院提出上訴狀( 應附繕本 )。
中      華      民      國    八十九    年      三      月      一      日
                                        書記官  林  育  興
附錄本判決論罪科刑法條：
刑法第二百八十四條
從事業務之人，因業務上之過失傷害人者，處一年以下有期徒刑、拘役或一千元以下
罰金。致重傷者，處三年以下有期徒刑、拘役或二千元以下罰金。


司法院資訊處製作；財團法人民間司法改革基金會備份。
